臺灣屏東地方法院簡易民事判決
                               111年度屏簡字第155號
原      告  王泳鈞  
被      告  葉怡志    現於法務部○○○○○○○○○○○


上列當事人間請求損害賠償事件，原告於刑事訴訟程序（本院11
0年度簡字第981號）提起附帶民事訴訟（本院110年度簡附民字
第25號），經本院刑事庭裁定移送前來，本院於民國111年7月18
日言詞辯論終結，判決如下：
    主  文
一、被告應給付原告新臺幣（下同）37,367元，及自110年7月31
    日起至清償日止，按年息按週利率5％計算之利息。
二、原告其餘之訴駁回。
三、本判決第一項得假執行。
    事實及理由
一、本件原告未於言詞辯論期日到場，核無民事訴訟法第386條
    各款所列情形，爰依被告聲請，由其一造辯論而為判決。
二、原告未於言詞辯論期日到場惟依其之前書狀略以：被告基於
    毀損之犯意，於109年10月19日1時20分許，在屏東縣○○鄉○○
    街0000號對面空地，與真實姓名年籍不詳之人2人，持棍棒
    砸毀原告所有車牌號碼000-0000號自用小客車（下稱系爭車
    輛）前擋風玻璃、後擋風玻璃、左前車窗、左後車窗、左後
    三角窗、右前車窗、右後車窗、引擎蓋、前保險桿、左前葉
    子板、左後葉子板、左側C柱、右側後視鏡、右側A柱、右側
    C柱、右前車門、右後車門、右後葉子板、行李箱蓋、備胎
    蓋、後雨刷、後尾翼，系爭車輛維修需支出86,700元；又被
    告復基於恐嚇之犯意，於同日18時18分至19時52分多次，以
    通訊軟體「微信」傳送語音檔，對原告恫稱：「我見你一次
    打你一次」等語，以加害他人生命、身體之事，使原告聽後
    ，心生畏懼，請求精神慰撫金50,000元。以上合計136,700
    元（86,700元+50,000元=136,700元），依侵權行為法律關
    係提起本件訴訟等語。聲明：被告應給付原告136,700元，
    及自起訴狀繕本送達翌日起至清償日止，按週年利率5％計算
    之利息。
三、被告則以：對刑事判決書所認定之犯罪事實沒有意見，我也
    願意賠償原告，但要等我執行完畢等語。聲明：請求駁回原
    告之訴。
四、得心證之理由：
　㈠本件就原告主張之事實及被告因前開不法行為，業經本院刑
    事庭以110年度簡字第981號判決被告「共同毀損他人物品罪
    ，處有期徒刑參月，如易科罰金以新臺幣壹仟元折算壹日；
    又犯恐嚇危害安全罪，處有期徒刑參月，如易科罰金以新臺
    幣壹仟元折算壹日。應執行有期徒刑伍月，如易科罰金以新
    臺幣壹仟元折算壹日。」並確定在案，有刑事判決在卷可參
    （見本院卷第11-14頁），並經本院職權調取上開刑事案件
    電子卷宗核閱無訛，堪信為實在。
　㈡按「因故意或過失，不法侵害他人之權利者，負損害賠償責
    任。」，「不法侵害他人之身體、健康、名譽、自由、信用
    、隱私、貞操，或不法侵害其他人格法益而情節重大者，被
    害人雖非財產上之損害，亦得請求賠償相當之金額。」、「
    不法毀損他人之物者，被害人得請求賠償其物因毀損所減少
    之價額。」此民法第184條第1項前段、第195條第1項前段、
    第196條分別定有明文。茲就原告請求項目分述如下：
　　①物被毀損時，被害人除得依民法第196條請求賠償外，並不
      排除民法第213條至215條之適用，依民法第196條請求賠
      償物被毀損所減少之價額，得以修復費用為估定之標準，
      但以必要者為限，如修理材料以新品換舊品，應予折舊。
      又被害人對於該回復原狀所必要費用之金錢賠償，得於回
      復原狀前先為請求，亦得於回復原狀後再行主張，且得自
      由支配而任意使用，不必使用於回復原狀（例如甲所有Ａ
      車遭乙撞毀，甲得不為修理，而請求修理費用，對該項費
      用得任意加以使用，不受限制。本件原告主張系爭車輛維
      修需支出86,700元（有關鈑金、噴漆及拆裝費用為15,500
      元，零件費用為71,200元），有本院110年度簡附民字第2
      5號卷（下稱附民卷）卷存估價單可稽（見附民卷第7頁）
      ，依行政院所頒固定資產耐用年數表及固定資產折舊率表
      ，【非運輸業用客車、貨車】之耐用年數為5年，依平均
      法計算其折舊結果（即以固定資產成本減除殘價後之餘額
      ，按固定資產耐用年數表規定之耐用年數平均分攤，計算
      折舊額），每年折舊率為1/5 ，並參酌營利事業所得稅查
      核準則第95條第6項規定「固定資產提列折舊採用定率遞
      減法者，以一年為計算單位，其使用期間未滿一年者，按
      實際使用之月數相當於全年之比例計算之，不滿一月者，
      以一月計」，系爭車輛自出廠日2010年5月（見本院卷第5
      7頁車號查詢汽車車籍資料），迄本件車禍發生時即109年
      10月19日，已使用10年6月，則零件扣除折舊後之修復費
      用估定為11,867元【計算方式：1.殘價＝取得成本÷( 耐用
      年數＋1)即71,200÷(5+1)≒11,867（小數點以下四捨五入）
      ；2.折舊額 ＝(取得成本－殘價)×1/（耐用年數）×（使用
      年數）即(71,200－11,867) ×1/5×（10+6/12）≒59,333（
      小數點以下四捨五入）；3.扣除折舊後價值＝（新品取得
      成本－折舊額）即71,200－59,333＝11,867】，加計毋庸折
      舊之鈑金、噴漆及拆裝費用為15,500元，則實際損害額為
      27,367元（11,867元＋15,500元＝27,367元）。
　　②精神慰撫金：法院對於非財產上損害之酌定，應斟酌雙方
      之身分、地位、資力與加害之程度及其他各種情形核定相
      當之數額，其金額是否相當，自應依實際加害情形與被害
      人所受之痛苦及雙方之身分、地位、經濟狀況等關係決定
      之。經查，本件原告因遭被告以前開恐嚇，致原告心生驚
      恐、不安，其精神上必感受一定程度之痛苦，已如前述，
      原告自得請求被告賠償相當之精神慰撫金。又原告高職畢
      業，，被告高中肄業，有上開刑事案件調查筆錄兩造之當
      事人資料欄可參，又原告109年度無所得，僅有汽車一輛
      ，被告109年度並無財產，有兩造稅務電子閘門財產調件
      明細表在卷可證（外放證物袋內），本院審酌上開兩造財
      產資力，暨兩造之身分、地位、經濟狀況、被告上開加害
      情形等一切情狀，是認本件原告請求慰撫金以1萬元，始
      為允當。
　　③綜上所述，原告依侵權行為法律關係，請求被告給付37,36
      7元（27,367元+10,000元=37,367元），及自110年7月31
      日起（本件起訴狀於110年7月20日寄存送達於新園派出所
      及九如駐所，有附民卷存第8、9頁之送達證書可參，依民
      事訴訟法第138條第2項規定，於110年7月30日發生送達效
      力）及至清償日止，按年息按週利率5％計算之利息，為有
      理由，逾此部分，即無理由，應予駁回。
五、本訴判決基礎已臻明確，兩造其餘攻擊防禦方法及訴訟資料
    經本院審酌後，核與判決不生影響，無一一論述之必要。
六、本件係適用簡易程序所為被告部分敗訴之判決，依民事訴訟
    法第436條第2項、第389條第1項第3款規定，就原告勝訴部
    分應依職權宣告假執行。
七、本件係刑事附帶民事訴訟，由刑事合議庭裁定移送本庭之事
    件，依刑事訴訟法第504 條第2 項之規定，免納裁判費，本
    件訴訟中亦未生其他訴訟費用，並無訴訟費用負擔問題，附
    予敘明。
中　　華　　民　　國　　111 　年　　8 　　月　　1 　　日
                        屏東簡易庭  法  官  曾吉雄
正本係照原本作成。
如對判決上訴，須於判決送達後廿日內向本院提出上訴狀，其未
表明上訴理由者，應於提出上訴後二十日內向本院補提理由書狀
（均須按他造當事人之人數附繕本）。
如委任律師提起上訴者，應一併繳納上訴審裁判費。
中　　華　　民　　國　　111 　年　　8 　　月　　1 　　日
                                    書記官  鄭美雀